臺灣板橋地方法院刑事判決　　　　　　　　　　　　九十三年度訴字第一二七五號
　　公　訴　人　臺灣板橋地方法院檢察署檢察官
　　被　　　告　甲○○
右列被告因毒品危害防制條例案件，經檢察官提起公訴（九十三年度毒偵緝字第二三
六號、九十三年度核退毒偵字第七０一號），本院依簡式審判程序判決如左：
    主  文
甲○○連續施用第一級毒品，處有期徒刑捌月。扣案之第一級毒品海洛因壹小包（淨
重零點壹壹公克）沒收銷燬。
    事  實
一、甲○○前因施用毒品案件，經本院以九十一年度毒聲字第二五九七號裁定送觀察
    、勒戒後，認無繼續施用毒品傾向，而由臺灣板橋地方法院檢察署檢察官於民國
    九十一年八月三十日以九十一年度毒偵字第二八五九號為不起訴處分在案。詎猶
    未戒除毒癮，基於施用第一級毒品海洛因之概括犯意，自九十二年十一月四日晚
    間七時二十一分許為警採尿前二十六小時內之某時起，迄九十三年五月二十日下
    午五時四十七分許為警採尿前二十六小時內某時止，在其位於臺北縣三峽鎮○○
    街七二號住處，以注射針筒注射之方式，連續施用第一級毒品海洛因多次。嗣分
    別於(一)九十二年十一月四日晚上七時許，經員警持臺灣板橋地方法院檢察署檢察
    官核發之強制採驗尿液許可證對其採尿送驗後，發現呈嗎啡陽性反應而查獲；(二)
    九十三年五月二十日下午四時三十分許，在臺北縣三峽鎮○○路辭修高中旁，經
    徵得甲○○自願同意搜索而查獲，並當場扣得第一級毒品海洛因一小包（淨重零
    點一一公克）。甲○○因上開施用毒品犯行，經本院以九十三年度毒聲字第三一
    二號裁定送觀察、勒戒後，雖認有繼續施用毒品之傾向，惟因毒品危害防制條例
    業經修正施行，檢察官即未再聲請強制戒治。
二、案經臺北縣政府警察局三峽分局移送臺灣板橋地方法院檢察署檢察官偵查起訴。
    本院於準備程序進行中，被告甲○○就被訴事實為有罪之陳述，經告知簡式審判
    程序之旨，並聽取公訴人、被告之意見後，本院合議庭裁定由受命法官獨任進行
    簡式審判程序。
    理  由
一、右揭犯罪事實，業據被告於本院準備程序、審理時自白不諱，其分別於九十二年
    十一月四日、九十三年五月二十日為警查獲時所採集之尿液檢體，經送臺灣檢驗
    科技股份有限公司均以酵素免疫分析法初驗、氣相層析質譜儀法進行覆驗之結果
    ，均呈嗎啡陽性反應，有該公司於九十二年十一月十二日、九十三年六月二日分
    別出具之濫用藥物尿液檢驗報告各一份、臺北縣政府警察局三峽分局列管毒品人
    口尿液檢體採集送驗紀錄表及違反毒品危害防制條例採集尿液檢體送驗清單一紙
    在卷可憑。按海洛因係由嗎啡經化學合成之半人工合成品，其毒性倍於嗎啡，其
    施打或吸食後經人體代謝作用而分解成毒性較低之嗎啡，而於尿液中被檢測出，
    故吸食或施打海洛因或嗎啡在尿液中均以嗎啡形態被檢測出；又人體施用第一級
    毒品海洛因經尿液排出之時間，依施用者食量多寡、人體代謝功能、施用者之年
    齡及性別有所差異，惟一般而言，平均可檢測出海洛因代謝物嗎啡成分之時限為
    二十六小時，此為本院歷來審理毒品案件為職務上已知之事實，並據行政院衛生
    署藥物食品檢驗局以八十一年九月八日藥檢壹字第八一一四八八五號函示明確。
    又被告於九十三年五月二十日為警查獲時所扣得之白粉一小包，經送法務部調查
    局鑑定結果，確實含有第一級第六項毒品海洛因成分，淨重零點一一公克等情，
    復有該局於九十三年六月十八日出具之調科壹字第０６０００８４３５號鑑定通
    知書一份在卷可佐，足認被告上開自白，核與事實相符，其所施用之毒品，亦確
    為第一級毒品海洛因無訛。被告於警詢、偵查時否認犯罪，則屬卸責之詞，不足
    採信。再者，被告前因施用毒品案件，經送觀察、勒戒後，因認無繼續施用毒品
    之傾向，而由臺灣板橋地方法院檢察署檢察官於九十一年八月三十日以九十一年
    度毒偵字第二八五九號為不起訴處分在案；其再因本次施用毒品犯行，另經本院
    依檢察官聲請，以九十三年度毒聲字第三一二號裁定送觀察、勒戒，雖認有繼續
    施用毒品之傾向，惟因毒品危害防制條例業經修正施行，檢察官未再聲請強制戒
    治等情，復有上開不起訴處分書、本院裁定、臺灣臺北看守所附設勒戒處所有無
    繼續施用毒品傾向證明書及臺灣高等法院被告全國前案紀錄表各一份在卷足參。
    綜上所述，本案事證明確，被告施用第一級毒品海洛因犯行堪予認定，應依法論
    科。
二、被告最後一次施用第一級毒品海洛因之九十三年五月二十日為警採尿前回溯二十
    六小時之某時，毒品危害防制條例業經公布施行，是本件自應適用現行毒品危害
    防制條例之規定，不生新舊法比較問題。核被告所為，係犯現行毒品危害防制條
    例第十條第一項之施用第一級毒品罪。其持有第一級毒品海洛因之低度行為，為
    施用之高度行為所吸收，不另論罪。又被告自九十二年十一月四日為警採尿前回
    溯二十六小時內某時起，迄九十三年五月二十日為警採尿前二十六小時內某時止
    ，期間多次施用第一級毒品犯行，時間緊接，所犯係構成要件相同之罪，顯係基
    於概括犯意為之，為連續犯，應依刑法第五十六條規定論以一罪，並加重其刑。
    爰審酌被告前已因施用毒品案件，獲得不起訴處分之寬典，猶不能戒除毒癮，顯
    然漠視法令禁制，自我控制能力薄弱，惟施用毒品所生危害，尚以自戕健康為主
    ，對他人生命、財產法益尚無明顯重大實害，且犯後態度尚稱良好，暨其犯罪之
    動機、目的、手段、施用時間長短等一切情狀，量處如主文所示之刑，以示懲儆
    。末查扣案之白粉一小包（淨重零點一一公克），確為第一級毒品海洛因，有法
    務部調查局前揭鑑定通知書一紙在卷可稽，應依毒品危害防制條例第十八條第一
    項前段之規定，併予宣告沒收銷燬。
三、如不服本判決，得自收受送達之日起十日內，向本院提出上訴。
據上論斷，應依刑事訴訟法第二百七十三條之一第一項、第二百九十九條第一項前段
，現行毒品危害防制條例第十條第一項、第十八條第一項前段，刑法第十一條前段、
第五十六條，判決如主文。
本案由檢察官張瑞娟提起公訴，經檢察官張云綺到庭執行職務。
中　　　華　　　民　　　國　　九十三　　年　　　八　　　月　　三十一　　日
                                臺灣板橋地方法院刑事第八庭
                                    法  官  劉元斐
右正本證明與原本無異。
如不服本判決，應於判決送達後十日內向本院提出上訴狀 (應附繕本)，上訴於臺灣
高等法院。
                                          書記官  郭玉芬
中　　　華　　　民　　　國　　九十三　　年　　　八　　　月　　三十一　　日
附錄本案論罪科刑所引法條：
毒品危害防制條例第十條：
施用第一級毒品者，處六月以上五年以下有期徒刑。
施用第二級毒品者，處三年以下有期徒刑。
